臺灣臺北地方法院小額民事判決
111年度北小字第49號
原      告  南山產物保險股份有限公司

法定代理人  王英君
訴訟代理人  張哲瑀
被      告  陳家澤
訴訟代理人  林唯傑
上列當事人間請求侵權行為損害賠償事件，本院於民國111年3月
11日言詞辯論終結，判決如下：
    主　　　文
原告之訴駁回。
訴訟費用新臺幣1,000元由原告負擔。
    理由要領
一、原告主張被告於民國109年5月22日17時50分許，駕駛車牌00
    00-00號自小客車，行經臺北市○○區○○街000號對面停車格，
    因未注意車前狀況之疏失撞及原告承保、訴外人蕭佳苓所有
    、王信智駕駛之車牌000-0000號自小客車（下稱系爭車輛）
    。經送廠修復，支出必要修復費用新臺幣（下同）21,453元
    ，其中鈑金6,900元、烤漆5,670元、零件8,883元。原告已
    依約賠付被保險人，並依保險法第53條第1項規定取得代位
    求償權，扣除折舊後請求13,458元及法定遲延利息等情，固
    據原告提出汽車保險理算書、理賠申請書、道路交通事故當
    事人登記聯單、車損照片等件影本為證（卷第13-15、19、2
    3頁）。然為被告所否認，並以被告車輛並未與系爭車輛發
    生碰撞等語置辯。
二、按因故意或過失，不法侵害他人之權利者，負損害賠償責任
    ，民法第184條第1項前段定有明文。次按當事人主張有利於
    己之事實者，就其事實有舉證之責任，但法律別有規定，或
    依其情形顯失公平者，不在此限，民事訴訟法第277條定有
    明文。民事訴訟如係由原告主張權利者，應先由原告負舉證
    之責，若原告先不能舉證，以證實自己主張之事實為真實，
    則被告就其抗辯事實即令不能舉證，或其所舉證據尚有疵累
    ，亦應駁回原告之請求（最高法院106年度台上字第298號、
    105年度台上字第2317號判決意旨參照）。本件原告主張被
    告因未注意車前狀況而撞擊系爭車輛，致系爭車輛受損等語
    ，則原告應就侵權行為法律關係所須具備之成立要件，即被
    告係因故意過失不法侵害他人權利，且被告之不法行為與損
    害間具有因果關係負舉證責任（最高法院103年度台上字第4
    34號、100年度台上字第328號判決意旨參照）。惟查：
(一)經本院依職權向臺北市政府警察局交通警察大隊調閱本件交
    通事故相關案卷（卷第41-53頁），其中補充資料表記載原
    告車輛右後車尾擦損（不確定是否為新痕或舊痕），系爭車
    輛左後車尾擦撞損（卷第43頁），被告於警詢時陳稱：我沿
    瑞安街西向東行駛至瑞安街126號對面時，原本是有想停在2
    7號停車格，我大約往後倒了1公尺，目測了一下27號停車格
    覺得我停不進去，此時我的電話響了，我突然想到我忘了帶
    客戶的東西，我就往前靠邊臨停找東西。我完全沒有碰撞到
    AGH-5665自小客等語（卷第44頁）。訴外人王信智於警詢時
    陳稱：我於109年5月21日17時50分許，將AGH-5665自小客停
    於瑞安街126號對面的28號停車格裡，到22日17時50分許取
    車時發現我車左後車尾有遭他車碰撞的痕跡，目前尚無肇事
    車輛之車號。對方未留任何資料在我車上，所以我認為對方
    屬肇事逃逸行為，經事後調閱監視器畫面我指認9162-DB自
    小客等語（卷第45頁）。經本院勘驗現場監視器畫面，原告
    保戶車輛AGH-5665號停於停車格內，被告之9162-DB號車輛
    自左後方駛至系爭車輛左方併排欲停於系爭車輛後方之停車
    格，先停下往右切一些停下，再駛向前方離去等語（卷第43
    頁），併參以本件事故經臺北市交通事件裁決所鑑定會議討
    論，依警方照片顯示之車輛車損部位、損壞情形、顏色，及
    監視器影像攝錄之車輛動向等跡證，尚無法據以研判系爭車
    輛左後車尾係被告倒車造成，因無法釐清事故發生原因，經
    決議本案跡證不足，不予鑑定等情（卷第83頁）觀之，可見
    本件依現有證據資料，尚無從認定系爭車輛左後車尾受損係
    被告倒車造成，縱初步分析研判表對於肇因研判記載被告涉
    嫌停車操作時未注意其他車輛等情，亦難為有利於原告之認
    定。
(二)原告另主張由警方照片（卷第50頁）可見被告車輛烤漆有掉
    落情況，足證有撞到系爭車輛云云，惟查被告車輛右後車尾
    雖有烤漆掉落之擦損痕跡，但不能確定為新痕跡或舊痕跡，
    況與系爭車輛左後車尾受損位置並未進行高度比對，自無從
    得知被告車輛右後車尾擦損痕跡與系爭車輛左後擦撞損害痕
    跡是否高度相當，是尚難據此認定被告車輛之受損痕跡確為
    擦撞系爭車輛之新痕跡。是依原告所舉證據資料及上開調取
    之肇資資料，不足證明被告就本件事故有未注意車前狀況或
    停車未注意其他車輛而肇事之疏失，自無從為有利於原告之
    認定。
(三)綜上，原告主張依侵權行為之法律關係及保險法第53條第1
    項規定請求被告給付13,458元及法定遲延利息，為無理由，
    應予駁回。
三、本件事證已臻明確，兩造其餘攻擊防禦方法，於本判決結果
    不生影響，爰不一一論述，併此敘明。
四、訴訟費用負擔之依據：民事訴訟法第78條。本件訴訟費用額
    ，依後附計算書確定如主文所示金額。
中　　華　　民　　國　　111 　年　　3 　　月　　25　　日
　　　　　　　　　臺灣臺北地方法院臺北簡易庭
　　　　　　　　　　　　　　　法　官　蔡玉雪
以上正本證明與原本無異。
如不服本判決，須以違背法令為理由，於判決送達後20日內向本
庭提出上訴狀（應按他造當事人之人數附繕本）；如委任律師提
起上訴者，應一併繳納上訴審裁判費。
中　　華　　民　　國　　111 　年　　3 　　月　　25　　日
　　　　　　　　　　　　　　　書記官　陳黎諭
計   算   書：
項　　　　目　　　　　　金額（新臺幣）　　備　　註
第一審裁判費　　　　　　1,000元
合　　　　計　　　　　　1,000元
附錄：
一、民事訴訟法第436條之24第2項：
　　對於小額程序之第一審裁判上訴或抗告，非以其違背法令為
    理由，不得為之。
二、民事訴訟法第436條之25：
　　上訴狀內應記載上訴理由，表明下列各款事項：
    ㈠原判決所違背之法令及其具體內容。
    ㈡依訴訟資料可認為原判決有違背法令之具體事實。